臺灣新北地方法院刑事判決
111年度審交訴字第94號
公  訴  人  臺灣新北地方檢察署檢察官
被      告  莊林金秀


上列被告因過失致死案件，經檢察官提起公訴（111年度偵字第1
0459、14522號），被告於本院準備程序中就被訴事實為有罪之
陳述，經本院合議庭裁定由受命法官獨任進行簡式審判程序，判
決如下：
    主  文
莊林金秀因過失致人於死，處有期徒刑捌月。緩刑貳年。
    事  實
一、莊林金秀領有小型車普通駕駛執照，於民國110年12月1日5
    時12分許，駕駛車牌號碼000-0000號自用小客車，沿新北市
    三重區三和路4段往自強路方向行駛，行經新北市○○區○○路0
    段000號前時，本應注意汽車行駛時，駕駛人應注意車前狀
    況，並隨時採取必要之安全措施，而依當時天候晴、夜間有
    照明、柏油路面乾燥無缺陷、無障礙物、視距良好等情，並
    無不能注意之情事，適游欽存騎乘車牌號碼000-0000號普通
    重型機車行駛於其同向右前方，莊林金秀變換車道後疏未注
    意車前狀況，不慎碰撞游欽存騎乘之機車，致游欽存人車倒
    地，因而受有頭部外傷、顱內出血、蜘蛛膜下腔出血、腦室
    內出血、水腦症併意識不清、左手大拇指掌骨骨折等傷害，
    經送醫急救後，仍於111年1月11日6時53分許，因上開傷害
    導致中樞神經損傷死亡。莊林金秀於肇事後，在有偵查權限
    之警察機關尚不知何人為肇事者前，向據報前往現場處理之
    員警陳述車禍發生經過而自首並願接受裁判。
二、案經游欽存之子游富翔訴由新北市政府警察局三重分局報告
    及臺灣臺中地方檢察署陳請臺灣高等檢察署檢察長令轉臺灣
    新北地方檢察署檢察官偵查起訴。
    理  由
壹、程序方面：
    本件被告莊林金秀所犯係死刑、無期徒刑、最輕本刑為3年
    以上有期徒刑以外之罪，其於準備程序中就被訴事實為有罪
    之陳述，經法官告知簡式審判程序之旨，並聽取公訴人及被
    告之意見後，依刑事訴訟法第273條之1第1項規定，由本院
    合議庭裁定由受命法官獨任進行簡式審判程序，且依刑事訴
    訟法第273條之2及第159條第2項規定，不適用傳聞法則有關
    限制證據能力之相關規定，合先敘明。
貳、實體方面：
一、上揭犯罪事實，業據被告莊林金秀於警詢時、偵查中、本院
    準備程序及審理時均坦承不諱，核與告訴人游富翔於警詢時
    及偵查中之指訴相符，並有行車紀錄器錄影畫面截圖照片12
    張、道路交通事故現場圖、道路交通事故調查報告表㈠、㈡各
    1份、道路交通事故照片14張、道路交通事故肇事人自首情
    形記錄表、證號查詢汽車駕駛人、證號查詢機車駕駛人、車
    號查詢汽車車籍、車號查詢機車車籍各1紙、行車紀錄器錄
    影畫面光碟1片附卷可稽（見相驗卷第39、45、49至51、57
    至75、79頁、偵查卷第79至85頁）；而被害人游欽存因本件
    交通事故，受有頭部外傷、顱內出血、蜘蛛膜下腔出血、腦
    室內出血、水腦症併意識不清、左手大拇指掌骨骨折等傷害
    ，經送醫急救後，仍於111年1月11日6時53分許，因上開傷
    害導致中樞神經損傷死亡一情，亦有新光醫療財團法人新光
    吳火獅紀念醫院乙種診斷證明書、病人死亡通知單、出院病
    歷摘要、臺灣臺中地方檢察署相驗筆錄、相驗屍體證明書、
    檢驗報告書各1份、相驗照片10張在卷可佐（見相驗卷第21
    至37、115、125至135、139至143頁），上開事實自堪認定
    。
二、按汽車行駛時，駕駛人應注意車前狀況，並隨時採取必要之
    安全措施，道路交通安全規則第94條第3項定有明文。案發
    當時，被告為具有通常智識、心智正常且考領有小型車普通
    駕駛執照之成年人，對於上開交通規則不容諉為不知，而觀
    諸前揭卷附道路交通事故調查報告表㈠所載，案發當時天候
    晴、夜間有照明、柏油路面乾燥無缺陷、無障礙物、視距良
    好，足見被告並無不能注意之情事，夜間行車變換車道後疏
    未注意車前狀況，致生本件交通事故，其駕駛行為具有過失
    ，至為灼然。本件經送新北市政府車輛行車事故鑑定會鑑定
    ，鑑定意見認：一、莊林金秀駕駛自用小客車，夜間行車變
    換車道後未注意車前狀況，為肇事原因。二、游欽存駕駛普
    通重型機車，無肇事因素，有新北市政府交通事件裁決處11
    1年8月19日新北裁鑑字第1115461978號函附之新北市政府車
    輛行車事故鑑定會111年8月5日新北車鑑字第0000000號鑑定
    意見書1份在卷可稽（見本院卷），亦同於本院前開認定。
    又被告之過失行為與被害人游欽存之死亡結果間，具有相當
    因果關係，亦可認定。綜上所述，足認被告之自白核與事實
    相符，應可採為認定事實之依據。從而，本案事證已臻明確
    ，被告犯行洵堪認定，應依法論科。
三、論罪科刑：
  ㈠核被告所為，係犯刑法第276條之過失致死罪。
  ㈡被告於車禍發生後，在犯罪未被有偵查權限之機關或公務員
    發覺前，主動向據報前往現場處理之員警表明係肇事者，而
    願接受裁判之情形，有道路交通事故肇事人自首情形記錄表
    1份在卷可考，合於自首要件，爰依刑法第62條前段規定減
    輕其刑。
  ㈢爰審酌被告駕駛自用小客車參與道路交通，本應小心謹慎以
    維自身及他人之安全，竟疏未注意車前狀況而肇事，並肇致
    被害人游欽存死亡之結果，對被害人家屬造成無可彌補之創
    傷，惟念其前無犯罪科刑紀錄，有臺灣高等法院被告前案紀
    錄表可佐，素行尚佳，且犯後始終坦承犯行，並與被害人家
    屬成立調解，且賠償完畢，而取得被害人家屬之諒解，此有
    本院調解筆錄及辦理刑事案件電話紀錄查詢表在卷可憑，犯
    後態度堪稱良好，兼衡其過失程度、於本院審理中自陳小學
    畢業之智識程度、目前無業、無須撫養家人之生活狀況等一
    切情狀，量處如主文所示之刑，以資懲儆。
  ㈣末查，被告前未曾因故意犯罪受有期徒刑以上刑之宣告，有
    臺灣高等法院被告前案紀錄表1份在卷可參，其因一時疏失
    ，致罹刑章，犯後已坦承犯行，並與被害人家屬成立調解，
    且賠償完畢，已如前述，堪認被告已盡力修復其犯罪所造成
    之損害，信其經此偵審程序及科刑教訓後，應知所警惕，當
    無再犯之虞，是本院認前開所宣告之刑，以暫不執行為適當
    ，爰依刑法第74條第1項第1款規定，併予諭知緩刑2年，以
    啟自新。
據上論斷，應依刑事訴訟法第273條之1第1項、第299條第1項前
段，刑法第276條、第62條前段、第74條第1項第1款，刑法施行
法第1條之1第1項，判決如主文。
本案經檢察官陳香君提起公訴，經檢察官高智美到庭執行職務。
中　　華　　民　　國　　111 　年　　12　　月　　21　　日
                  刑事第二十五庭  法  官      曾淑娟
上列正本證明與原本無異。
如不服本判決，應於判決送達後20日內敘明上訴理由，向本院提
出上訴狀（應附繕本），上訴於臺灣高等法院。其未敘述上訴理
由者，應於上訴期間屆滿後20日內向本院補提理由書「切勿逕送
上級法院」。
                                  書記官       王若安
中　　華　　民　　國　　111 　年　　12　　月　　22　　日
附錄本案論罪科刑法條全文
中華民國刑法第276條
因過失致人於死者，處5年以下有期徒刑、拘役或50萬元以下罰
金。